【裁判字號】    89,訴,827
【裁判日期】    891012
【裁判案由】    妨害自由等
【裁判全文】
臺灣臺南地方法院刑事判決                          八十九年度訴字第八二七號
    公  訴  人  臺灣台南地方法院檢察署檢察官
    被      告  丙○○
                甲○○
    選任辯護人  趙哲宏
                楊淑惠
                宋金比
右列被告因妨害自由等案件，經檢察官提起公訴（八十九年度偵字第五八九三號），
本院判決如左：
    主  文
丙○○傷害人之身體，處有期徒刑月，如易科罰金，以佰元折算壹日。緩刑貳年
。
甲○○共同以強暴之方法，剝奪人之行動自由，處有期徒刑伍月，又共同損壞他人之
物，足以生損害於他人，處有期徒刑月，應執行有期徒刑柒月，緩刑年。
    事  實
一、丙○○因積欠姜桃之夫陳博章新台幣五萬元，於民國八十八年三月十日上午十時
    許，姜桃與其姐戊○在台南縣下營鄉大屯國小前之檳榔攤附近遇見丙○○時，向
    其討債，雙方一言不合，丙○○遂開車欲離去，恰巧戊○正俯身拾取其掉落之皮
    包，丙○○明知當時開車自戊○身旁閃過，可能會傷及戊○，而此結果復不違背
    其本意，遂基於不確定之故意，開車自戊○身旁駛去撞到戊○之大腿，致戊○左
    大腿挫傷。戊○之夫甲○○因上情心生不滿，遂於翌日凌晨二時許，由丁○○開
    車載其前往丙○○位於台南縣下營鄉大屯村二鄰十九號之住所，夥同二不詳姓名
    之男子，踢壞丙○○住所之木門，破門而入上址（侵入住宅部分未據告訴），由
    該二不詳姓名男子，持木棍毀損丙○○之傳真機、電視機、冷氣機等物，且甲○○持狀似手槍之不名兇器（此物未扣案，未能確定是否為手槍或玩具槍）令丙○○不得妄動，再由該二不詳姓名男子，以木棍毆打丙○○，其間丙○○之妻乙○○○驅前勸時，亦遭該二男子毆打手、腳。丙○○因而受有右手、頭部挫傷、血
    腫、左食指骨折脫臼、背部挫傷等傷害，乙○○○之右手及左膝挫傷。
二、案經被害人戊○、丙○○、乙○○○訴由臺南縣警察局善化分局報請臺灣臺南地
    方法院檢察署檢察官偵查起訴。
    理  由
一、訊據被告二人均否認右揭犯行，丙○○辯稱：其係欠姜桃之夫的錢，與戊○姐妹
    無關，隨即開車離去，並未撞及戊○云云。甲○○辯稱：其與丙○○本為好友，
    當日為了解丙○○開車撞及其妻之事，即開車前往丙○○住處，準備與他理論，
    手上祇拿手機，沒有再拿其他兇器，亦無毀損東西云云。
二、經查：（一）丙○○傷害部分，業據告訴人戊○指訴甚詳，核與證人姜桃在檢察
    官偵查中證述情節相符，並有診斷證明書一紙在卷可稽。苟被告丙○○未曾為此
    行為，則甲○○亦不致於在三更半夜至其住處興師問罪之理。（二）甲○○妨害
    自由、傷害及毀損部分，業據告訴人丙○○、乙○○○指訴甚詳，核與證人吳志
    強在偵查中證述情節相符，並有驗傷診斷書二紙在卷可參。且觀之卷內照片，大
    門損壞非常嚴重，應是遭人故意衝撞所致。事證已臻明確，被告二人所辯，顯係
    卸責之詞，不足採信，彼等犯行，均堪以認定。
三、核被告丙○○所為，係犯刑法第二百七十七條第一項之傷害罪。被告甲○○所為
    ，係犯刑法第三百零二條第一項之妨害自由罪。其與該二不詳姓名男子，有犯意
    聯絡及行為分擔，皆為共同正犯。其一個傷害行為，造成丙○○、乙○○○二人
    受傷，係一行為觸犯數罪名之想像競合犯，又其所犯妨害自由罪與傷害罪間，有
    方法、結果之牽連關係，均應從一重處斷。又其所犯妨害自由罪與毀損罪間，犯
    意各別，行為互殊，應予分論併罰。爰審酌被告等品性、犯罪動機、目的、手段
    、犯罪後之態度等一切情狀，各量處如主文所示之刑，甲○○部分，並定其應執
    行之刑，以資懲儆。查被告二人均未曾受有期徒刑以上刑之宣告，有台灣高等法
    院被告前案紀錄表可稽。隅因債務糾紛而罹患刑章，經此偵查、審判之教訓後，
    信無再犯之虞，因認所宣告之刑，以暫不執行為適當，爰併諭知緩刑二年、三年
    ，以啟自新。
四、據上論斷，應依刑事訴訟法第二百九十九條第一項前段，刑法第二百七十七條、
    第三百零二條第一項、第三百五十四條、第五十五條、第七十四條第一款、第五
    十一條第五款、第四十一條，罰金罰鍰提高標準條例第一條前段、第二條，判決
    如主文。
    本案經檢察官己○○到庭執行職務。
中      華      民      國    八十九    年      十      月     十二     日
                              臺灣臺南地方法院刑事第二庭
                                            法  官  王  立  村
右正本證明與原本無異
如不服本判決，應於判決送達後十日內，向本院提出上訴狀。
                書記官  歐  貞  妙
中      華      民      國    八十九    年      十      月     十二     日
附錄本案論罪科刑法條全文：
刑法第三百零二條第一項：
私行拘禁或以其他非法方法，剝奪人之行動自由者，處五年以下有期徒刑、拘役或三
百元以下罰金。
刑法第二百七十七條第一項：
傷害人之身體或健康者，處三年以下有期徒刑、拘役或一千元以下罰金。


司法院資訊處製作；財團法人民間司法改革基金會備份。
